\section{Informazioni}
\textbf{Data}: 2020-12-17\\
\textbf{Orario}: 14:30-16:30\\
\textbf{Luogo}: Zoom\\\\
\textbf{Partecipanti}:\begin{list}{*}{\setlength{\itemsep}{0cm}}
	\item Marco Canovese
	\item Nicole Davanzo
	\item Ivan Furlan
	\item Gianmarco Guazzo
	\item Stefano Lazzaroni
	\item Francesco Trolese
	\item Michele Veronesi
\end{list}

\section{Introduzione}
In data 2020-12-17 alle ore 14.30 si è tenuta in videoconferenza una riunione con tutti i componenti del gruppo per discutere delle norme di progetto, valutarne la prima stesura e definire le prossime scadenze.
\subsection{Ordine del giorno}
\begin{enumerate}
    \item Analisi dello studio di fattibilità ed eventuali problematiche
    \item Gestione del registro delle modifiche e scelta convenzione per nomenclatura dei file
    \item Discussione relative alle norme di progetto
    \item Organizzazione prossime scadenze 
\end{enumerate}

\section{Svolgimento}
\subsection{Analisi dello studio di fattibilità ed eventuali problematiche}
Nella prima parte dell'incontro si è discusso dello studio di fattibilità e dei capitolati fin qui analizzati. Sono stati proposti due miglioramenti, uno all'analisi del capitolato C5 (mancanza delle descrizione dell'azienda proponente) e l'altro C4 (mancanza dell'analisi delle finalità del progetto). È stata confermata la struttura dello standard per lo studio di fattibilità. 

\subsection{Gestione del registro delle modifiche e scelta convenzione per nomenclatura dei file}
Successivamente è stato discusso l'utilizzo del registro delle modifiche e si è proposto di lavorare attraverso le Issue messe a disposizione dallo strumento GitHub. Michele Veronesi si è proposto di fare il refactoring del documento  dello studio di fattibilità mentre Francesco Trolese si è proposto per il refactoring delle Norme di Progetto. 

È stata poi discusso lo standard da utilizzare per la nomenclatura delle cartelle e dei file all'interno del progetto e delle documentazione. La decisione è ricaduta sull'utilizzo del Pascal Case (NomeProgetto) su tutte le cartelle fino a quella prima dei file di esecuzione, mentre per i file all'interno si userà una nomenclatura Snake Case (nome\_progetto).

\subsection{Discussione relative alle norme di progetto}
Nella seconda fase dell'incontro si è discusso principalmente sulle Norme di Progetto e sulla prima stesura del documento. Ogni componente del gruppo ha esposto il suo lavoro ed eventuali problematiche riscontrate che necessitavano il consiglio del gruppo. Per la parte dei Processi Primari hanno esposto Marco Canovese e Stefano Lazzoni. Michele Veronesi ha sollevato la discussione relativa all'utilizzo del Gitflow e della gestione del ticket per la validazione. È stata quindi presentata da Ivan Furlan il diagramma per la gestione del ticket relativo alla propria parte (Processi Organizzativi). Per la parte dei Processi di Supporto hanno esposto Francesco Trolese, Michele Veronesi e Nicole Davanzo. Per la parte dei Processi Organizzativi hanno esposto invece Ivan Furlan e Gianmarco Guazzo.

\subsection{Organizzazione prossime scadenze}
Come ultimo punto della videoconferenza sono state discusse le prossime scadenze relative alla stesura della documentazione e all'Analisi dei Requisiti. Le scadenze scelte sono state:
\begin{itemize}
	\item 2020-12-20 data ultima per poter fare il push delle modifiche sulle Norme di Progetto
	\item 2020-12-21 data di inizio per la verifica del documento Norme di Progetto 
	\item 2020-12-23 ore 14.30 incontro di tutti i componenti del gruppo per discutere ed iniziare le Analisi dei Requisiti per il capitolato scelto
	\item 2020-12-28 data per la prima stesura dei documenti Piano di Progetto e Piano di Qualifica
\end{itemize}

\section{Conclusione}
Come scritto in precedenza il prossimo incontro sarà il giorno 2020-12-23 per l'Analisi dei Requisiti.
